【裁判字號】    99,竹簡,480
【裁判日期】    991110
【裁判案由】    竊盜
【裁判全文】
臺灣新竹地方法院刑事判決             99年度竹簡字第480號
聲  請  人  臺灣新竹地方法院檢察署檢察官
被      告  乙○○
上列被告因竊盜案件，經檢察官聲請簡易判決處刑（97年度速偵
字第2790號），本院判決如下：
    主  文
乙○○犯竊盜罪，處有期徒刑月，如易科罰金，以新臺幣壹仟
元折算壹日。
    事實及理由
一、本案犯罪事實：乙○○意圖為自己不法之所有竊盜犯意，於
    民國98年10月4日晚間11時30分許，在新竹縣竹東鎮○○路○
    段51號附近，見彭俊光所有由其子甲○○所使用之車牌號碼
    0163─FT號自用小貨車停放在路邊無人看管之際，以自備鑰
    匙（何仁菊所有）開啟上開自用小貨車車門並啟動電門駛離
    之方式，竊取甲○○所使用之上開車輛，得手後供己代步之
    用。嗣於98年10月12日晚間7 時30分許，乙○○駕駛上開竊
    得之車輛並停放於新竹縣竹東鎮○○路528 號前，為警當場
    查獲，並扣得上揭自備鑰匙1 把。案經甲○○訴由新竹市警
    察局第二分局報告臺灣新竹地方法院檢察署檢察官偵查後聲
    請簡易判決處刑。
二、證據：
（一）被告乙○○於警詢及偵訊時之供述（見偵查卷第9至14頁
      、第35至37、49至51、67至69、105至106頁）。
（二）證人即告訴人甲○○於警詢之證述（見偵查卷第15至17頁
      ）。
（三）證人吳盛煥、莊竣雄、何仁菊於偵查中之證述（見偵查卷
      第49至51、58至60、94至96、109至110頁）。
（四）新竹市警察局第二分局搜索筆錄、扣押物品目錄表、贓物
      認領保管單各1份、扣案鑰匙照片1張附卷（見偵查卷第22
      至26、30頁）。
（五）被告乙○○雖坦承於98年10月4 日晚上騎乘其妻何仁菊所
      有車號651─BRH之機車前去搭載友人吳盛煥，於同日晚上
      11時30分行經新竹縣竹東鎮○○路○ 段51號，由吳盛煥提
      議，伊在旁把風共同竊取被害人甲○○所使用之0163─FT
      號自用小貨車得手以供代步，惟否認伊單獨行竊，主嫌是
      吳盛煥，並稱其妻何仁菊，吳盛煥之表弟莊竣雄可以證明
      吳盛煥亦有參與竊盜犯行云云。 惟查：
    1.被告之妻何仁菊於偵查中具結證稱：「（問：98年10月4
      日半夜11點半，你先生半夜11點半，你先生有無跟你說有
      一個阿煥打電話給他，你先生就向你借這部機車說要外出
      ？）這部機車（何仁菊所有車號651─BRH之機車）都是我
      先生在騎，我於98年10月10日回海南島，之後車子就放在
      自由街120巷21號10樓之4的家裡。回海南島之前，是有這
      樣的一天，但時間我記不得了，那天晚上下雨，我先生跟
      我說是朋友要借車，我就將車鑰匙給他，他說朋友要借車
      ，乙○○半夜就騎車出去，何時騎回來我也不知道，因我
      就去照顧三歲小孩了。我是98年12月7 日才從南島回來臺
      灣」等語（見偵查卷第59頁），然證人何仁菊之證詞僅能
      證明被告於98年10月10日前某個下雨天之半夜，因被告之
      友人要借車，被告騎車外出之事實，無從證明吳盛煥有參
      與竊取本案之系爭車輛之事實，是本件是否確由吳盛煥提
      議下手行竊本案之車輛，而由被告乙○○在旁把風，實啟
      人疑竇？
    2.又被告指稱吳盛煥之表弟莊竣雄可以證明，本案系爭車輛
      是吳盛煥的，因為吳盛煥與莊竣雄住在同一個三合院，被
      查獲早上伊把家中東西放在吳盛煥家中，莊竣雄也有幫忙
      搬，當天傍晚伊把車、車鑰匙還給吳盛煥時，莊竣雄有看
      到云云，然證人莊竣雄於偵查中證稱：「被告被查獲當天
      早上我看到乙○○開車進來三合院。那時乙○○下車叫我
      去叫吳盛煥，好像兩人有糾紛，乙○○好像很怨恨我哥，
      結果吳盛煥，沒有出來，我看到時，乙○○的東西已經被
      丟到三合院的院子帆布下面，當時我哥吳盛煥有裝監視器
      ，可能已經看到外面情形，但是吳盛煥沒有應聲。乙○○
      就請我把東西放到他的車子裡，我就幫忙他放。…那天晚
      上乙○○進屋，是我已經打開門，他自己進屋，我沒有看
      到車鑰匙。…那天晚上去派出所，我才發現乙○○開那部
      自小貨車來，警察有問在我家旁邊空地的那台自小貨車是
      誰的，乙○○說他的，因為鑰匙只有一把，就在乙○○身
      上」等語綦詳，是以由上開供述觀之，莊竣雄並不知情系
      爭車輛是否為吳盛煥的，亦未曾看過吳盛煥開系爭車輛回
      來，是被告所辯莊竣雄知悉上開車輛是吳盛煥的，被查獲
      當日有將鑰匙還給吳盛煥等語僅係臨訟卸責之詞，且據證
      人莊竣雄證稱，被告乙○○與吳盛煥已有嫌隙，難謂被告
      無攀誣構陷之嫌，況且用以竊取上開車輛之鑰匙1 把，係
      於被告乙○○身上所扣得，益證被告所辯本件係由吳盛煥
      所竊並非實情，職是之故，本件被告既不否認有竊取上開
      車輛之事實，其犯行佐以上開證據，自堪予認定。
    3.綜上，本件被告確有竊取上開車輛，其所辯顯係事後卸責
      之詞，不足採信。本件事證明確，自應予以論罪科刑。
三、論罪科刑：
（一）核被告乙○○所為，均係犯刑法第320條第1項之竊盜罪。
（二）爰審酌被告素行、為本件竊盜犯行之動機、手段，所竊得
      財物之價值、所竊得財物已遭查獲經被害人領回，犯罪所
      生損害已降低，暨其犯後坦承部分犯行，態度普通等一切
      情狀，量處如主文所示之刑，並諭知易科罰金之折算標準
      。
（三）至於扣案之鑰匙1 把，雖係供本案犯罪所用之物，惟其係
      被告之妻何仁菊所有，並非被告所有，業據被告供承在卷
      （見偵查卷第35頁），與沒收規定不符，爰不予宣告沒收
      。
四、爰依刑事訴訟法第449條第1項前段，刑法第320條第1項、第
    41條第1項前段，刑法施行法第1條之1第1項、第2 項前段，
    逕以簡易判決處如主文所示之刑。
中    華    民    國    99    年    11    月  10      日
                  新竹簡易庭    法  官  邱忠義
如不服本判決，應於收受判決正本送達之翌日起10日內向本庭提
出上訴狀，上訴於本院合議庭（須附繕本）。
中    華    民    國    99    年    11    月  10      日
                                書記官  吳美雲
附錄本案論罪科刑法條全文：
刑法第320 條第1 項：
意圖為自己或第三人不法之所有，而竊取他人之動產者，為竊盜
罪，處五年以下有期徒刑、拘役或五百元以下罰金。
刑法施行法第1條之1
中華民國94年1月7日刑法修正施行後，刑法分則編所定罰金之貨
幣單位為新臺幣。
94年1月7日刑法修正時，刑法分則編未修正之條文定有罰金者，
自94年1月7日刑法修正施行後，就其所定數額提高為30倍。但72
年6月26日至94年1月7日新增或修正之條文，就其所定數額提高
為3倍。

司法院資訊處製作；財團法人民間司法改革基金會備份。
